臺灣桃園地方法院刑事判決
111年度訴緝字第67號
公  訴  人  臺灣桃園地方檢察署檢察官
被      告  簡水德



指定辯護人  本院公設辯護人彭詩雯
上列被告因違反槍砲彈藥刀械管制條例案件，經檢察官提起公訴
（110年度偵字第20945號），本院判決如下：
    主  文
簡水德犯非法持有非制式手槍罪，處有期徒刑貳年拾月，併科罰
金新臺幣拾萬元，罰金如易服勞役，以新臺幣壹仟元折算壹日。
扣案如附表編號一、二所示之物均沒收。
    事  實
一、簡水德明知具有殺傷力之非制式手槍、子彈，各為槍砲彈藥
    刀械管制條例第4條第1項第1款、第2款所列管之違禁物，非
    經主管機關許可不得無故持有，而於民國110年4月中旬某日
    下午5時許，在位於桃園市大園區內海里之某工寮內，基於
    非法持有非制式手槍、子彈之犯意，以不詳方式取得如附表
    所示非制式手槍1支、非制式子彈4顆而持有之，並放置於其
    所使用之車牌號碼0000-00號自用小客車內。
二、嗣於110年5月6日下午2時10分許，簡水德因遭通緝而為員警
    在其位於桃園市○○區○○○街00號之住處逮捕，於員警尚未發
    覺其持有如附表所示手槍、子彈時，簡水德即因員警詢問而
    表明其持有上開手槍、子彈，自首而接受裁判，並帶員警至
    其停放上開車輛處，將如附表所示之物交由員警查扣而報繳
    之。
    理  由
一、事實認定
　㈠訊據被告就其所涉非法持有非制式手槍、子彈等犯行均坦承
    不諱，並有搜索現場照片及扣案手槍、子彈照片、桃園市政
    府警察局槍枝初步檢視報告表、內政部警政署刑事警察局刑
    鑑字第1100055125號鑑定書、車輛詳細資料報表、桃園市政
    府警察局大園分局園警分刑字第1110035384號函附職務報告
    等在卷可稽（見偵字卷第57頁至第65頁、第71頁至第77頁、
    第111頁至第116頁、本院訴緝字卷第41頁），及有扣案如附
    表所示之物為證，故認被告之任意性自白與事實相符，得以
    採信。
　㈡被告於本院審理中雖供稱：本案手槍、子彈確實是劉登城交
    給我的等語（見本院訴緝字卷第69頁），然證人劉登城於警
    詢中否認曾有交付如附表所示手槍、子彈予被告之情事（見
    偵字卷第139頁至第142頁），而本案除被告供詞以外，並無
    其他事證可認劉登城確涉有上述交付手槍、子彈之行為，此
    並經桃園市政府警察局大園分局以園警分刑字第1100037128
    1號函述明確（見偵字卷第137頁），自難逕認被告上開所述
    為可採。是本院仍認被告係於上開時、地，以不詳方式取得
    如附表所示手槍、子彈，併此指明。
　㈢綜上所述，被告之犯行堪以認定，應依法論科。
二、論罪科刑
　㈠核被告所為，係犯槍砲彈藥刀械管制條例第7條第4項之非法
    持有非制式手槍罪，及同條例第12條第4項之非法持有子彈
    罪。被告雖持有如附表編號二、三所示非制式子彈共4顆，
    然就持有種類相同之子彈而言，所侵害者屬同一社會法益，
    仍為單純一罪。而被告以單一持有行為同時觸犯上開罪名，
    為想像競合犯，應依刑法第55條前段之規定，從一重之非法
    持有非制式手槍罪處斷。
　㈡刑法第62條規定，對於未發覺之罪自首而受裁判者，減輕其
    刑。但有特別規定者，依其規定。又槍砲彈藥刀械管制條例
    第18條第1項前段規定，犯本條例之罪自首，並報繳其持有
    之全部槍砲、彈藥、刀械者，減輕或免除其刑。而槍砲彈藥
    刀械管制條例既為刑法之特別法，該條例第18條第1項前段
    規定，即為刑法第62條但書所示特別規定，自應優先適用。
    被告在有偵查犯罪職權之員警尚未發覺其持有如附表所示手
    槍、子彈時，即向員警表明其持有上開手槍、子彈，並帶員
    警至其停放上開車輛處將上開手槍、子彈交由員警查扣而報
    繳之，此有桃園市政府警察局大園分局園警分刑字第111003
    5384號函附職務報告在卷可考（見本院訴緝字卷第41頁），
    依上開說明，應依槍砲彈藥刀械管制條例第18條第1項前段
    規定減輕其刑。
　㈢本院審酌被告前曾因違反槍砲彈藥刀械管制條例案件經法院
    判決處刑，未能記取教訓，再次無視法令禁止，無故持有非
    制式手槍及子彈，對他人生命、身體及社會治安均構成重大
    潛在之危險，應予非難，並考量被告犯後對其犯行坦承不諱
    之犯後態度，及卷內無證據顯示被告以所持有之手槍、子彈
    從事犯罪行為，對社會安全尚未造成具體實害等情節，兼衡
    被告如前所述及其現另有違反槍砲彈藥刀械管制條例案件於
    偵查、審理中之素行、國中肄業之教育程度、於警詢中自陳
    家庭經濟狀況勉持，及其為本案犯行之動機、目的、手段、
    所生危害等一切情狀，量處如主文所示之刑，並就併科罰金
    部分，依刑法第42條第3項前段規定，諭知易服勞役之折算
    標準。
三、沒收
　㈠扣案如附表編號一、二所示非制式手槍1支、未試射之非制式
    子彈3顆，經送鑑定均認具殺傷力，為不受法律保護之違禁
    物，皆應依刑法第38條第1項規定，不問屬於犯罪行為人與
    否，予以宣告沒收。
　㈡扣案如附表編號三所示已試射之非制式子彈1顆，雖原具殺傷
    力，然於鑑定時經試射而喪失子彈之性質，已不具有殺傷力
    ，非屬違禁物，是不予諭知沒收。
據上論斷，應依刑事訴訟法第299條第1項前段，判決如主文。
本案經檢察官王晴怡提起公訴，檢察官李信龍到庭執行職務。
中　　華　　民　　國　　111 　年　　12　　月　　22　　日
                  刑事第二十庭審判長法　官　林蕙芳
                                    法  官  張羿正
                                    法  官  陳布衣

以上正本證明與原本無異。
如不服本判決應於收受判決後20日內向本院提出上訴書狀，並應
敘述具體理由。其未敘述上訴理由者，應於上訴期間屆滿後20日
內向本院補提理由書(均須按他造當事人之人數附繕本)「切勿逕
送上級法院」。 

　　　　　　　　　　　　　　　      書記官　蔡昌霖
中　　華　　民　　國　　111 　年　　12　　月　　22　　日
附表：
編號 名稱及數量 鑑定結果 鑑定書／函文 一 非制式手槍1支 （含滑套1只，槍枝管制編號：0000000000號） 認係非制式手槍，由仿手槍外型製造之槍枝，組裝已貫通之金屬槍管而成，擊發功能正常，可供擊發適用子彈使用，認具殺傷力 內政部警政署刑事警察局刑鑑字第1100055125號鑑定書（鑑定結果一、二） 二 非制式子彈3顆 （未試射） 認均係非制式子彈，由金屬彈殼組合直徑約8.9mm金屬彈頭而成，採樣1顆試射（即編號三），可擊發，認具殺傷力 內政部警政署刑事警察局刑鑑字第1100055125號鑑定書（鑑定結果三） 三 非制式子彈1顆 （已試射）   
附錄論罪科刑法條全文：
槍砲彈藥刀械管制條例第7條
未經許可，製造、販賣或運輸制式或非制式火砲、肩射武器、機
關槍、衝鋒槍、卡柄槍、自動步槍、普通步槍、馬槍、手槍或各
類砲彈、炸彈、爆裂物者，處無期徒刑或七年以上有期徒刑，併
科新臺幣三千萬元以下罰金。
未經許可，轉讓、出租或出借前項所列槍砲、彈藥者，處無期徒
刑或五年以上有期徒刑，併科新臺幣一千萬元以下罰金。
意圖供自己或他人犯罪之用，而犯前二項之罪者，處死刑或無期
徒刑；處徒刑者，併科新臺幣五千萬元以下罰金。
未經許可，持有、寄藏或意圖販賣而陳列第一項所列槍砲、彈藥
者，處五年以上有期徒刑，併科新臺幣一千萬元以下罰金。
意圖供自己或他人犯罪之用，以強盜、搶奪、竊盜或其他非法方
法，持有依法執行公務之人所持有之第一項所列槍砲、彈藥者，
得加重其刑至二分之一。
第一項至第三項之未遂犯罰之。
槍砲彈藥刀械管制條例第12條
未經許可，製造、販賣或運輸子彈者，處一年以上七年以下有期
徒刑，併科新臺幣五百萬元以下罰金。
未經許可，轉讓、出租或出借子彈者，處六月以上五年以下有期
徒刑，併科新臺幣三百萬元以下罰金。
意圖供自己或他人犯罪之用，而犯前二項之罪者，處三年以上十
年以下有期徒刑，併科新臺幣七百萬元以下罰金。
未經許可，持有、寄藏或意圖販賣而陳列子彈者，處五年以下有
期徒刑，併科新臺幣三百萬元以下罰金。
第一項至第三項之未遂犯罰之。